Config:
  hfst:
    Gen: ../../../src/generator-gt-norm.hfst
    Morph: ../../../src/analyser-gt-norm.hfst
  xerox:
    Gen: ../../../src/generator-gt-norm.xfst
    Morph: ../../../src/analyser-gt-norm.xfst
    App: lookup

Tests:
  Verb - etnaa[work] :
    etnaa+V+I+aa+Pfv+D+Sg1:       ishna’
    etnaa+V+I+aa+Pfv+D+Sg2:       inna’
    etnaa+V+I+aa+Pfv+D+Sg3:       atna’
    etnaa+V+I+aa+Pfv+D+Indef:   ch’atna’
    etnaa+V+I+aa+Pfv+D+Pl1:       ts’atna’
    etnaa+V+I+aa+Pfv+D+Pl2:       atna’
    etnaa+V+I+aa+Pfv+D+Pl3:       hatna’